Minutes et répertoires du notaire François DELAFONS, 28 juin 1555 - 1er mai 1592 (étude XVII)
Archives nationales
- Minutes de François DELAFONS, 28 juin 1555 - 1er mai 1592; MC/ET/XVII/36 - MC/ET/XVII/115
  - Minutes. 1588, avril - 1588, juin, avril 1588 - juin 1588; MC/ET/XVII/108
    - Contrat de mariage entre Robert Drouin, libraire et relieur de livres, demeurant rue Clopin en l'Hôtel du Petit Navarre, fils de Claude Drouin, demeurant rue Clopin en l'Hôtel du Petit Navarre et de Anne Houssé, d'une part, et Nicole Duval, mineure, demeurant rue de Corberon, paroisse Saint-Germain le Vieil, fille de Julien Duval, décédé, marchand libraire, et de Guillemette Galopin, décédée, d'autre part., 7 mai 1588; MC/ET/XVII/108
      Le futur habite avec ses père et mère; la future, assistée de Pierre Roucoulet, marchand libraire et relieur de livres, son tuteur; la mère de la future, femme en premières noces dudit Duval.
      contrat de mariage; Clopin (rue); Drouin, Claude; Drouin, Robert; Duval, Julien; Duval, Nicole; Galopin, Guillemette; Houssé, Anne; Roucoulet, Pierre; libraire; libraire; imprimeur
    - Contrat de mariage entre Nicolas Pinguet, mégissier, demeurant rue de Lourcines à Saint-Marcel lez Paris, fils de Pierre Pinguet, taillandier, demeurant à Hornoy en Picardie, d'une part, et Hélène Laurens, demeurant rue de Lourcines à Saint-Marcel lez Paris, fille de Jean Laurens, bonnetier, demeurant rue de Lourcines à Saint-Marcel, d'autre part., 16 mai 1588; MC/ET/XVII/108
      La future habite avec son père; le père de la future, stipulant pour sa fille.
      contrat de mariage; Hornoy-le-Bourg (Somme); Lourcine (rue de); Saint-Marcel (faubourg); Laurens, Hélène; Laurens, Jean; Pinguet, Nicolas; Pinguet, Pierre; fabricant d'accessoires vestimentaires; tanneur; forgeron
    - Contrat de mariage entre honorable personne, maître Pierre Le Paige, sergent royal au siège présidial de Saint-Pierre le Moulier, à présent clerc de noble homme et sage monsieur maître Pierre Leclerc, Seigneur du Tronchet, conseiller du Roi en sa cour de parlement, demeurant rue des Blancs Manteaux, paroisse Saint-Médéric, d'une part, et Agnès Chiquard, veuve, demeurant Collège de l'Ave Maria, paroisse Saint-Étienne du Mont, veuve de Claude Guillon, marchand, demeurant à Saint-Léonard lez Corbigny, d'autre part., 16 mai 1588; MC/ET/XVII/108
      La future habite avec une tante.
      Précisions sur les lieux: Corbigny (Nièvre)--Saint-Léonard; Corbigny (Nièvre)--Saint-Léonard (abbaye); Saint-Léonard (Corbigny, Nièvre)--Abbaye; Saint-Pierre-le-Moûtier (Nièvre)--Présidial (?)
      contrat de mariage; Corbigny (Nièvre); Ave-Maria (collège de l'); Blancs-Manteaux (rue des); Saint-Pierre-le-Moûtier (Nièvre); Chiquard, Agnès; Guillon, Claude; Le Paige, Pierre; Leclerc, Pierre; commerçant; auxiliaire de justice
    - Contrat de mariage entre Pierre Metteyer, maître imprimeur, demeurant rue Sainte-Geneviève, paroisse Saint-Étienne du Mont, fils d'honorable homme Jamet Metteyer, bourgeois de Paris, maître imprimeur et imprimeur du Roi, demeurant rue Sainte-Geneviève, paroisse Saint-Étienne du Mont et de Gabrielle Desbordes, demeurant rue Sainte-Geneviève, paroisse Saint-Étienne du Mont, d'une part, et Marguerite Bernard, demeurant rue de la Baullerie, paroisse Saint-Barthélémy, fille de Pierre Bernard, décédé, sergent à cheval du Roi au Châtelet, et de Marie Fraulde, décédée, d'autre part., 22 mai 1588; MC/ET/XVII/108; Le nom de la paroisse du domicile de la future épouse est rajouté au crayon à papier
      Le futur habite avec ses père et mère; les parents du futur, stipulant pour leur fils; la future, assistée d'honorable femme dame Marie de Lacroix, bourgeoise de Paris et noble homme maître Jacques Le Jay, son fils, conseiller du Roi et maître ordinaire en Sa Chambre des Comptes, demeurant rue de la Baullerie, paroisse Saint-Barthelemy, en leurs noms et comme stipulant pour la future épouse.
      contrat de mariage; Barillerie (rue de la); Châtelet; Sainte-Geneviève (rue); Bernard, Marguerite; Bernard, Pierre; Desbordes, Gabrielle; Fraulde, Marie; Lacroix, Marie de; Le Jay, Jacques; Metayer, Jamet; Metayer, Pierre; imprimeur; imprimeur; auxiliaire de justice
    - Contrat de mariage entre Evrard Husson, veuf, marchand boucher, demeurant Place aux Veaux à l'Enseigne du Signe de la Croix, d'une part, et Claude Boucher, veuve, demeurant rue Sainte-Geneviève, paroisse Saint-Étienne du Mont, fille d'honorable homme Étienne Boucher, marchand boucher, d'autre part., 23 mai 1588; MC/ET/XVII/108
      contrat de mariage; Sainte-Geneviève (rue); Signe de la Croix (enseigne du); Veaux (place aux); Boucher, Claude; Boucher, Etienne; Husson, Evrard; boucher
    - Contrat de mariage entre Pierre Le Seyne, maître horloger, demeurant rue des Canellés, paroisse de La Madeleine, fils d'honorable homme Pierre Le Seyne, bourgeois de Paris, décédé, marchand horloger, et de Jeanne Greban, honorable personne, demeurant rue des Canellés, paroisse de La Madeleine, d'une part, et Marguerite Demoncel, demeurant rue Mouffetard hors la Porte Bordelle, fille d'honorable personne Jean Demoncel, bourgeois de Paris, marchand, maître apothicaire, épicier, l'un des 55 quarteniers de Paris, demeurant rue Mouffetard hors la Porte Bordelle et de Yolande Pajot, demeurant rue Mouffetard hors la Porte Bordelle, d'autre part., 27 mai 1588; MC/ET/XVII/108
      Le futur habite avec ses beau père et mère; la future habite avec ses père et mère; la mère du futur, à présent femme d'honorable personne Vincent Guibert, marchand mercier, bourgeois de Paris, stipulant; les parents de la future, stipulant.
      contrat de mariage; Bordelle (porte); Mouffetard (rue); Demoncel, Jean; Demoncel, Marguerite; Greban, Jeanne; Guibert, Vincent; Le Seyne, Pierre; Pajot, Yolande; horloger; horloger; commerçant; commerçant; commerçant; pharmacien
    - Contrat de mariage entre Claude Fremyn, gagne-deniers, demeurant rue des Coipeaux, paroisse Saint-Médard, d'une part, et Marie Tellier, demeurant rue du Bon Puits à l'Image Saint-François, paroisse Saint-Étienne-du-Mont, fille de Liénard Tellier, décédé, faiseur de formes à faire souliers, et de Yvonne Turgallot, d'autre part., 29 mai 1588; MC/ET/XVII/108
      contrat de mariage; Bon-Puits (rue du); Coipeaux (rue); Saint-François (image); Fremyn, Claude; Tellier, Liénard; Tellier, Marie; Turgallot, Yvonne; journalier
    - Contrat de mariage entre Louis Lasnyer, laboureur à Puteaux, demeurant rue Saint-Martin, paroisse Saint-Leu-Saint-Gilles, d'une part, et Marie Jolly, en la maison de monsieur de Vilaines, demeurant Faubourg Saint-Victor, fille de Fiacre Jolly, décédé, d'autre part., 31 mai 1588; MC/ET/XVII/108
      La future, native de Ligny-le-Châtel.
      contrat de mariage; Ligny-le-Châtel (Yonne); Saint-Martin (rue); Saint-Victor (faubourg); Puteaux (Hauts-de-Seine); Gaignon de Villennes, François Marie de (15..-15..?); Jolly, Fiacre; Jolly, Marie; Lasnier, Louis; agriculteur
    - Contrat de mariage entre Jean Espert, maître charcutier, demeurant rue Mouffetard à Saint-Marcel, à l'Enseigne du Mouton Rouge, d'une part, et Bonne Lunet, demeurant rue Mouffetard à Saint-Marcel, à l'Enseigne du Mouton Rouge, fille de Fiacre Lunet, décédé, meunier, et de Claude Benoist, demeurant rue Mouffetard à Saint-Marcel, à l'Enseigne du Mouton Rouge, d'autre part., 3 juin 1588; MC/ET/XVII/108
      La future habite avec sa mère en ladite maison du Mouton Rouge, rue Mouffetard; la mère de la future, stipulant pour sa fille.
      contrat de mariage; Mouffetard (rue); Mouton Rouge (enseigne du); Saint-Marcel (faubourg); Benoist, Claude; Espert, Jean; Lunet, Bonne; Lunet, Fiacre; charcutier; meunier
    - Contrat de mariage entre Guillaume Gouyer, manouvrier, demeurant Maison de l'Ecu de France, paroisse Saint-Étienne-du-Mont, d'une part, et Jeanne Musnier, demeurant Maison de l'Ecu de France, paroisse Saint-Étienne-du-Mont, fille de Marin Musnier, décédé, laboureur, demeurant à Saint-Mannyer, près de Caen et de Marguerite Regnart, décédée, d'autre part., 6 juin 1588; MC/ET/XVII/108
      Le futur, natif d'Antouillet, près La Croix Saint-Leufroy-lez-Evreux.
      contrat de mariage; Autheuil-Authouillet (Eure); Caen (Calvados); La Croix-Saint-Leufroy (Eure); Ecu de France (enseigne de l'); Saint-Etienne-du-Mont (paroisse); Saint-Manvieu-Norrey (Calvados); Gouyer, Guillaume; Musnier, Jeanne; Musnier, Marin; Regnart, Marguerite; agriculteur; journalier
    - Contrat de mariage entre Jean Pinçon, compagnon tissutier rubannier, demeurant rue de la Heaumerie à l'Enseigne de la Corne de Cerf, fils de Guillaume Pinçon, vigneron, demeurant à Vernouillet, d'une part, et Jeanne François, demeurant rue Saint-Victor à l'Enseigne du Sabot, fille de Robin François, décédé, demeurant à Guillerval, d'autre part., 7 juin 1588; MC/ET/XVII/108
      contrat de mariage; Guillerval (Essonne); Corne de Cerf (enseigne de la); Heaumerie (rue de la); Sabot (enseigne du); Saint-Victor (rue); Vernouillet (Eure-et-Loir); François, Jeanne; François, Robin; Pinçon, Guillaume; Pinçon, Jean; tisserand; viticulteur
    - Contrat de mariage entre Jean Garnyer, chapelier, demeurant paroisse Saint-Nicolas-du-Chardonnet, d'une part, et Jacqueline de Lachyre, servante de Pierre Lamy, maître épicier, demeurant paroisse Saint-Marcel, fille de Jacques de Lachyre, décédé, demeurant à Compiègne et d'Étiennette Gilles, décédée, d'autre part., 8 juin 1588; MC/ET/XVII/108
      contrat de mariage; Compiègne (Oise); Saint-Nicolas-du-Chardonnet (paroisse); Garnier, Jean; Gilles, Etiennette; Lachyre, Jacqueline de; Lachyre, Jacques de; Lamy, Pierre; fabricant d'accessoires vestimentaires; employé de maison; commerçant
    - Contrat de mariage entre Simon Couet, maître tissutier rubannier, demeurant rue Mouffetard à Saint-Marcel lez Paris, fils de (?) (?) et de Marie Yguelle, d'une part, et Marguerite Le Grand, servante chez Jean Pascal son beau frère, maître chaudronnier à Saint-Marcel, demeurant à Saint-Marcel, fille de Martin Le Grand, décédé, et de Jeanne David, décédée, d'autre part., 11 juin 1588; MC/ET/XVII/108
      contrat de mariage; Mouffetard (rue); Saint-Marcel (faubourg); Couet, Simon; David, Jeanne; Le Grand, Marguerite; Le Grand, Martin; Pascal, Jean; Yguelle, Marie; forgeron; employé de maison; tisserand
    - Contrat de mariage entre Martin Perreaux, étalier-boucher, demeurant rue Sainte-Geneviève, paroisse Saint-Étienne du Mont, d'une part, et Roberte Barat, servante d'honorable femme Nicole Lejuge, veuve d'honorable homme Guillaume Gaspe, marchand boucher bourgeois de Paris, fille de (?) Barat, décédé, pâtissier oublier, demeurant à Saint-Marcel lez Paris et de Jeanne Henault, décédée, demeurant à Saint-Marcel lez Paris, d'autre part., 25 juin 1588; MC/ET/XVII/108
      Le futur, natif de Toul, près de Poissy
      contrat de mariage; Saint-Marcel (faubourg); Sainte-Geneviève (rue); Barat (M.); Barat, Roberte; Gaspe, Guillaume; Henault, Jeanne; Lejuge, Nicole; Perreaux, Martin; boucher; employé de maison; pâtissier; boucher
  - Minutes. 1588, juillet - 1588, septembre, juillet 1588 - septembre 1588; MC/ET/XVII/109
    - Contrat de mariage entre Jean Chauvet, tissutier rubannier, demeurant rue de Lourcine, paroisse Saint-Marcel, fils de Pierre Chauvet, décédé, charron, demeurant à Lierville, d'une part, et Barthélémée Hevault, veuve, demeurant rue de Lourcine, paroisse Saint-Marcel, veuve de Noël Michelet, carrier, d'autre part., 2 juillet 1588; MC/ET/XVII/109
      contrat de mariage; Lierville (Oise); Lourcine (rue de); Chauvet, Jean; Chauvet, Pierre; Hevault, Barthélémée; Michelet, Noël; carrier; charron; tisserand
    - Contrat de mariage entre honorable personne Jacques Le Roy, marchand libraire, demeurant rue des Sept Voies, paroisse Saint-Étienne-du-Mont, fils de Guillaume Le Roy, laboureur, demeurant à Sainte-Geneviève-en-Bray, d'une part, et Marie Ravot, demeurant rue Saint-Jean-de-Latran, paroisse Saint-Étienne-du-Mont, fille d'honorable homme Benoît Ravot, bourgeois de Paris, décédé, marchand, et d'honorable femme Louise Rabache, demeurant rue Saint-Jean-de-Latran, paroisse Saint-Étienne-du-Mont, d'autre part., 3 juillet 1588; MC/ET/XVII/109
      La future habite chez sa mère; la mère, stipulant pour sa fille.
      contrat de mariage; Saint-Jean-de-Latran (rue); Sept-Voies (rue des); Sainte-Geneviève (Seine-Maritime); Le Roy, Guillaume; Le Roy, Jacques; Rabache, Louise; Ravot, Benoît; Ravot, Marie; agriculteur; libraire; commerçant
    - Contrat de mariage entre honorable personne Lambert Frais, marchand de vin, demeurant rue Mouffetard dans la Maison des deux aigles, paroisse Saint-Médard, d'une part, et Jeanne Charles, demeurant rue Mouffetard dans la Maison des deux aigles, paroisse Saint-Médard, fille d'honorable homme Jean Charles, bourgeois de Paris, maître marchand potier d'étain, demeurant rue Mouffetard dans la Maison des deux Aigles, paroisse Saint-Médard et d'honorable femme Guillemette Fouquet, décédée, d'autre part., 12 juillet 1588; MC/ET/XVII/109
      La future habite chez son père; le père, stipulant pour sa fille.
      contrat de mariage; Deux Aigles (enseigne des); Mouffetard (rue); Charles, Jean; Charles, Jeanne; Fouquet, Guillemette; Frais, Lambert; commerçant; potier; potier
    - Contrat de mariage entre Robert Poquet, cordonnier, demeurant rue de Lourcine à Saint-Marcel, d'une part, et Louise Fleury, veuve, demeurant rue de Lourcine à Saint-Marcel, veuve de Robert Lesyne, d'autre part., 22 juillet 1588; MC/ET/XVII/109
      Le futur, natif de Chartres; profession du mari décédé de la future: sans profession.
      contrat de mariage; Chartres (Eure-et-Loir); Lourcine (rue de); Saint-Marcel (faubourg); Fleury, Louise; Lesyne, Robert; Poquet, Robert; cordonnier
    - Contrat de mariage entre Jean Pernet, marchand, demeurant à présent avec et en l'hôtel de monsieur de Saint-Bonnet, conseiller du Roi en Son Conseil privé, demeurant Hôtel de monsieur de Saint-Bonnet, d'une part, et Perrette Mynart, veuve, demeurant rue Saint-Victor, veuve de François Du Rosny, marchand mercier, d'autre part., 25 juillet 1588; MC/ET/XVII/109
      Le futur est natif de Flumet en Savoie.
      contrat de mariage; Flumet (Savoie); Saint-Victor (rue); Du Rosny, François; Mynart, Perrette; Pernet, Jean; Saint-Bonnet (M. de); commerçant
    - Contrat de mariage entre Jean Le Roy, maître raquetier, demeurant rue Bordelle dans la Maison du Bois de Vincennes, paroisse Saint-Étienne du Mont, d'une part, et Claude Michel, veuve, au service de noble homme Étienne de Pange, Trésorier de monseigneur Mons, demeurant Enclos de l'Abbaye de Saint-Victor lez Paris, veuve de Claude Georges, chapelier, d'autre part., 29 juillet 1588; MC/ET/XVII/109
      contrat de mariage; Bois de Vincennes (enseigne du); Bordelle (rue); Saint-Victor (abbaye); Georges, Claude; Le Roy, Jean; Michel, Claude; Pange, Etienne; fabricant d'accessoires vestimentaires; employé de maison; paumier; trésorier
    - Contrat de mariage entre Pierre Pannart, drapier drapant, demeurant rue de Montauban, paroisse Saint-Étienne du Mont, d'une part, et (Vincente de) Versin, demeurant rue du Puit de fer, dite des Morfondus, paroisse Saint-Étienne-du-Mont, d'autre part., 18 août 1588; MC/ET/XVII/109
      Le futur, natif de Suippes, près de Chalons-en-Champagne.
      contrat de mariage; Châlons-en-Champagne (Marne); Montauban (rue de); Puits-de-Fer (rue du); Suippes (Marne); Pannart, Pierre; Versin, Vincente de; tisserand
    - Contrat de mariage entre François Lecamus, veuf, marchand joaillier, demeurant rue des Carmes à l'Enseigne du Pied de Biche, demeurant à Lyon, d'une part, et Geneviève Gasteau, veuve, demeurant rue Pavée, paroisse Saint-Sauveur, veuve de Jean Dupré, courtier juré, marchand de chevaux, d'autre part., 27 août 1588; MC/ET/XVII/109
      contrat de mariage; Lyon (Rhône); Carmes (rue des); Pavée (rue); Pied de Biche (enseigne du); Dupré, Jean; Gasteau, Geneviève; Lecamus, François; courtier; orfèvre; commerçant
    - Contrat de mariage entre Louis Chappin, gagne-deniers, demeurant rue des Postes, paroisse Saint-Étienne-du-Mont, d'une part, et Marguerite Herode, veuve, demeurant rue des Postes, paroisse Saint-Étienne-du-Mont, veuve de Pierre Marchant, manouvrier, d'autre part., 27 août 1588; MC/ET/XVII/109
      contrat de mariage; Postes (rue des); Chappin, Louis; Herode, Marguerite; Marchant, Pierre; journalier; journalier
    - Contrat de mariage entre Pierre Magny, tisserand en toile, demeurant à Vanves, d'une part, et Michelle Yvon, servante en l'hôtel d'honorable homme maître Thomas Juing, substitut du procureur du Roi en la grande prévôté et bourgeois de Paris, fille de Noël Yvon, décédé, jardinier, demeurant à Brou, près d'Illiers-en-Beauce et d'Étiennette Godin, d'autre part., 28 août 1588; MC/ET/XVII/109
      contrat de mariage; Brou (Eure-et-Loir); Illiers-Combray (Eure-et-Loir); Godin, Etiennette; Juing, Thomas; Magny, Pierre; Yvon, Michèle; Yvon, Noël; employé de maison; jardinier; magistrat; tisserand
    - Contrat de mariage entre Benoît Devaulx, tisserand en toile et en ouvrage, demeurant rue d'Ablon, paroisse Saint-Médard, d'une part, et Marie Parmentier, en l'hôtel de Jean Brou, maître barbier, demeurant Place Maubert, fille de Antoine Parmentier, demeurant à Mondidier et de Marguerite Gouyn, décédée, d'autre part., 31 août 1588; MC/ET/XVII/109
      contrat de mariage; Montdidier (Somme); Ablon (rue d'); Maubert (place); Brou, Jean; Devaulx, Benoît; Gouyn, Marguerite; Parmentier, Antoine; Parmentier, Marie; coiffeur; tisserand
    - Contrat de mariage entre honorable homme Pierre Belu, veuf, laboureur, demeurant à Charenton-Saint-Maurice, d'une part, et honorable femme Espérance Barre, veuve 2 fois, demeurant rue de Bièvre à l'Image Sainte-Barbe, paroisse Saint-Étienne-du-Mont, veuve de Benoît Tamponnet l'aîné, bourgeois de Paris, marchand, d'autre part., 1er septembre 1588; MC/ET/XVII/109
      La future, veuve en 1ères noces de Pierre Bachoux.
      contrat de mariage; Bièvre (rue de); Sainte-Barbe (image); Saint-Maurice (Val-de-Marne); Bachoux, Pierre; Barre, Espérance; Belu, Pierre; Tamponnet, Benoît (l'aîné); agriculteur; commerçant
    - Contrat de mariage entre Gilles Lemaistre, compagnon gantier, demeurant rue d'Ablon à Saint-Marcel lez Paris, à l'Enseigne de l'Image Sainte-Geneviève, paroisse Saint-Médard, d'une part, et Andrée Mallet, demeurant rue de Courcine à Saint-Marcel, à l'Enseigne de la Nativité, fille de Bertrand Mallet, décédé, bourrelier, demeurant à Saint-Marcel et de Geneviève Potaigne, décédée, d'autre part., 5 septembre 1588; MC/ET/XVII/109
      Le futur, natif de Saint-Rémy, près Saint-Just en Picardie.
      contrat de mariage; Ablon (rue d'); Lourcine (rue de); Nativité (enseigne de la); Saint-Marcel (faubourg); Sainte-Geneviève (image); Picardie (France, région administrative); Saint-Just-en-Chaussée (Oise); Lemaistre, Gilles; Mallet, Andrée; Mallet, Bertrand; Potaigne, Geneviève; sellier; maroquinier
    - Contrat de mariage entre Claude Poullet, maçon, demeurant rue Saint-Victor à l'Enseigne du Château de Milan, d'une part, et Isabelle Debrye, demeurant rue Saint-Victor à l'Enseigne de la Croix Blanche, fille de Philippe Debrye, décédé, maître cordonnier, et de Guillemette Tachet, demeurant rue Saint-Victor à l'Enseigne de la Croix Blanche, d'autre part., 8 septembre 1588; MC/ET/XVII/109
      La future, habite avec ses beau père et mère; la mère de la future, à présent femme de Jean Serbet, marchand, stipulant pour la future épouse.
      contrat de mariage; Château de Milan (enseigne du); Croix Blanche (enseigne de la); Saint-Victor (rue); Debrye, Isabelle; Debrye, Philippe; Poullet, Claude; Serbet, Jean; Tachet, Guillemette; cordonnier; commerçant; maçon
    - Contrat de mariage entre Jean André, faiseur de bas de chausse d'étame, demeurant rue des Lyonnais, paroisse Saint-Médard, d'une part, et Perrette Guidet, demeurant rue des Lyonnais, paroisse Saint-Médard, fille de Antoine Guidet, décédé, bonnetier, demeurant paroisse Saint-Marcel et de Anne Cretault, demeurant rue des Lyonnais, paroisse Saint-Médard, d'autre part., 11 septembre 1588; MC/ET/XVII/109
      La future, habite chez ses beau-père et mère; la mère de la future, à présent femme de Louis Symon, compagnon bonnetier; la mère, stipulant pour sa fille.
      contrat de mariage; Lyonnais (rue des); André, Jean; Cretault, Anne; Guidet, Antoine; Guidet, Perrette; Symon, Louis; fabricant d'accessoires vestimentaires; fabricant d'accessoires vestimentaires; fabricant d'accessoires vestimentaires
  - Minutes. 1588, octobre - 1588, décembre, octobre 1588 - décembre 1588; MC/ET/XVII/110
    - Contrat de mariage entre Jérôme Dumouchet, tailleur d'habits, demeurant rue de Lourcine, paroisse Saint-Médard, d'une part, et Madeleine Vauquier, veuve, demeurant rue de Bourgogne, paroisse Saint-Médard, veuve de Jean Gaultier, tisserand en toile, d'autre part., 2 novembre 1588; MC/ET/XVII/110
      contrat de mariage; Bourgogne (rue de); Lourcine (rue de); Dumouchet, Jérôme; Gaultier, Jean; Vauquier, Madeleine; tailleur d'habits; tisserand
    - Contrat de mariage entre François Denoyer, maître marchand lunetier, demeurant rue Mouffetard à l'Enseigne des Trois Déesses, paroisse Saint-Marcel, fils de (?) (?) et de Nicole Dupont, d'une part, et Gillette Charles, mineure, demeurant Grande rue de Saint-Marcel, paroisse Saint-Martin, fille de André Charles, décédé, maître maçon, et de Marguerite Aubin, d'autre part., 6 novembre 1588; MC/ET/XVII/110
      contrat de mariage; Mouffetard (rue); Trois Déesses (enseigne des); Aubin, Marguerite; Charles, André; Charles, Gillette; Denoyer, François; Dupont, Nicole; opticien; opticien; maçon
    - Contrat de mariage entre Marc Matart, mineur, laboureur de vignes, demeurant à Thiais, fils de Louis Matart, décédé, laboureur de vignes, demeurant à Thiais et de Perrette Legendre, demeurant à Thiais, d'une part, et Catherine Prevost, mineure, demeurant à Villejuif, fille de Antoine Prevost, laboureur, demeurant à Villejuif et de Catherine Dix-sept, décédée, d'autre part., 10 novembre 1588; MC/ET/XVII/110
      La future habite avec son père; la mère du futur, à présent femme de André Pelle, laboureur de vignes; le père, stipulant pour sa fille; Catherine Six-sept, 1ère femme dudit Prévost.
      contrat de mariage; Thiais (Val-de-Marne); Villejuif (Val-de-Marne); Dix-Sept, Catherine; Legendre, Perrette; Matart, Louis; Matart, Marc; Pelle, André; Prévost, Antoine; Prévost, Catherine; Six-Sept, Catherine; agriculteur; agriculteur
    - Contrat de mariage entre Pierre Dumoulin, maître orfèvre en l'hôtel d'honorable homme Nicolas Gallet aussi maître orfèvre à Paris, demeurant rue Saint-Marcial, près de l'Église Saint-Martial, paroisse Saint-Martial, fils de Pierre Dumoulin, pelletier, demeurant à Pontoise, d'une part, et Marie Assolent, en l'hôtel d'honorable homme Robert Langloix aussi maître orfèvre à Paris, demeurant au bout du Pont au Change à l'Enseigne de la Croix Blanche, paroisse Saint-Jacques de la Boucherie, fille de maître Jean Assolent, décédé, huissier du Roi en Son Grand Conseil, et de Huguette Le Bas, décédée, d'autre part., 13 novembre 1588; MC/ET/XVII/110
      contrat de mariage; Change (pont au); Croix Blanche (enseigne de la); Saint-Martial (paroisse); Saint-Martial (rue); Pontoise (Val-d'Oise); Assolent, Jean; Assolent, Marie; Dumoulin, Pierre; Gallet, Nicolas; Langloix, Robert; Le Bas, Huguette; huissier; orfèvre; fourreur
    - Contrat de mariage entre Jacques Le Roy, maître marchand boulanger, demeurant rue Neuve des Boulangers hors la Porte Saint-Victor, paroisse Saint-Nicolas du Chardonnet, d'une part, et Marguerite Gy, veuve, demeurant rue Mouffetard, paroisse Saint-Médard, veuve de Hilaire Duboys, maître tonnelier, d'autre part., 13 novembre 1588; MC/ET/XVII/110